臺灣臺中地方法院刑事裁定
111年度聲字第2181號
聲  請  人  臺灣臺中地方檢察署檢察官
受  刑  人  陳思潔


上列聲請人因受刑人數罪併罰有二裁判以上，聲請定其應執行之
刑（111年度執聲字第1555號），本院裁定如下：
    主    文
陳思潔所犯如附表編號1.、3.及4.所示各罪所處之刑，拘役部分
應執行拘役壹佰貳拾日，如易科罰金，以新臺幣壹仟元折算壹日
；如附表編號1.、2.及4.所示各罪所處之刑，有期徒刑部分應執
行有期徒刑拾壹月，如易科罰金，以新臺幣壹仟元折算壹日。
    理    由
一、聲請意旨略以：受刑人陳思潔犯數罪，先後經判決確定如附
    表，應依刑法第53條、第51條第5款、第6款，定應執行之刑
    ，爰依刑事訴訟法第477條第1項之規定聲請裁定其應執行之
    刑，併請依照刑法第41條第1項、第8項，諭知易科罰金之折
    算標準等語。
二、按裁判確定前犯數罪者，併合處罰之；數罪併罰有二裁判以
    上者，依第51條之規定，定其應執行之刑；數罪併罰，分別
    宣告其罪之刑，依下列各款定其應執行者：五、宣告多數有
    期徒刑者，於各刑中之最長期以上，各刑合併之刑期以下，
    定其刑期。但不得逾30年。六、宣告多數拘役者，比照前款
    定其刑期。但不得逾120日，刑法第50條第1項前段、第53條
    、第51條第5款、第6款分別定有明文。再按犯最重本刑為5
    年以下有期徒刑以下之刑之罪，而受6月以下有期徒刑或拘
    役之宣告者，得以新臺幣1千元、2千元或3千元折算1日，易
    科罰金，刑法第41條第1項前段亦有明文。又按法律上賦予
    法院或法官自由裁量之事項，並非得恣意任為或毫無限制，
    而須在法規或法律原則之規範界限內，衡酌個案之具體情況
    ，為公平、合理、適當之裁決。是於裁量時，自須受法律規
    範之目的、精神、理念及法律秩序所指導。又刑法第50條規
    定，裁判確定前犯數罪者，併合處罰之，屬強制規定，目的
    在使被告(或受刑人)得依同法第51條各款規定，享有併合處
    罰、限制加重刑罰之恤刑利益。裁判確定前犯數罪符合併合
    處罰之案件，有二以上之裁判，應依刑法第51條第5款至第7
    款定應執行之刑者，最後事實審法院檢察署檢察官應依刑事
    訴訟法第477條第1項規定，聲請該法院裁定之，乃檢察官為
    被告之利益而為聲請，法院於定應執行之刑時，自不得諭知
    較重於原裁判合併刑期之總和，否則即有違數罪併罰禁止不
    利於被告(或受刑人)之恤刑立法目的，最高法院亦著有98年
    台抗字第697號裁判意旨足資參照。另按數罪併罰案件，係
    指所定之執行刑，執行完畢而言；如於定執行刑之前，因有
    一部分犯罪先確定，形式上予以執行，仍應依前揭規定定其
    應執行之刑，俟檢察官指揮執行「應執行刑」時，再就形式
    上已執行部分予以折抵(最高法院87年度台上字第4099號判
    決意旨參照)。
三、查本件受刑人陳思潔因偽造文書等案件，經本院先後判處如
    附表編號1.至4.所示之刑，均經分別確定在案，有上開案件
    判決書各1份附於臺灣臺中地方檢察署111年度執聲字第1555
    號執行卷宗(下稱執行卷)可稽，且有臺灣高等法院被告前案
    紀錄表1份附卷可稽(見本院卷第11-17頁)。再按受刑人所犯
    如附表編號1.所示案件，經本院於民國110年3月10日以110
    年度中簡字第58號判決判處有期徒刑3月、拘役30日，如易
    科罰金，均以新臺幣1,000元折算1日，並於110年4月26日確
    定；附表編號2.所示案件，經本院於110年8月13日以110年
    度訴字第1251號判決判處有期徒刑2月（4次）、3月，如易
    科罰金，均以新臺幣1,000元折算1日，應執行有期徒刑5月
    ，如易科罰金，以新臺幣1,000元折算1日，並於110年9月14
    日確定；附表編號1.及2.所示案件所處有期徒刑部分，另經
    本院以110年度聲字第3702號裁定應執行有期徒刑7月，如易
    科罰金，以新臺幣1,000元折算1日；附表編號3.所示案件，
    經本院於110年11月16日以110年度中簡字第2114號判決判處
    拘役40日，如易科罰金，以新臺幣1,000元折算1日，並於11
    0年12月14日確定；附表編號1.及3.所示案件所處拘役部分
    ，另經本院以111年度聲字第242號裁定應執行拘役60日，如
    易科罰金，以新臺幣1,000元折算1日；附表編號4.所示案件
    ，經本院於111年5月3日以111年度訴字第450號判決判處有
    期徒刑2月（4次）、拘役10日、20日（6次）、拘役30日（2
    次），如易科罰金，均以新臺幣1,000元折算1日，並於110
    年4月26日確定，亦有上開刑事裁判書各1份附於執行卷可稽
    ，且有臺灣高等法院被告前案紀錄表1份在卷可佐(見本院卷
    第11-18頁)。其所犯如附表編號1.及2.所示之罪所處有期徒
    刑部分，雖前於111年5月11日執行完畢，另其所犯如附表編
    號1.及3.所示之罪所處拘役刑部分，雖前於111年5月25日執
    行完畢，惟尚未與如附表編號4.所示之罪所處之刑，合併定
    其應執行之刑，揆諸上揭最高法院判決意旨，仍應與如附表
    編號4.所示之罪所處之有期徒刑及拘役刑，分別合併定應執
    行之刑。聲請人認應依刑法第53條、第51條第5款、第6款、
    第41條第1項前段及第8項等規定，聲請定應執行之刑及諭知
    易科罰金之折算標準，本院審核認為本件聲請與首揭法條規
    定尚無不合，應予准許。
四、本院前已經發函通知受刑人得對本件檢察官聲請定應執行之
    刑表示意見，然未見回覆等情，此有本院刑事庭111年7月13
    日中院平刑禮111聲字第2181號函(稿)、本院送達證書、收
    文資料查詢清單及收狀資料查詢清單各1紙在卷可稽(見本院
    卷第19、21、23、25頁)，並綜合斟酌受刑人犯罪行為之不
    法與罪責程度、所犯附表所示各罪分別為偽造文書及竊盜等
    犯罪、彼此之關聯性、數罪對法益侵害之加重效應、罪數所
    反映之受刑人人格特性與犯罪傾向，及對其施以矯正之必要
    性等節，並衡以各罪之原定刑期、定應執行刑之外部性界限
    及內部性界限各節，進而為整體非難之評價，爰定應執行刑
    如主文所示，並諭知易科罰金之折算標準。
據上論斷，依刑事訴訟法第477條第1項，刑法第53條、第51條第
5款、第6款、第41條第1項前段，裁定如主文。
中　　華　　民　　國　　111 　年　　8 　　月　  12　　日
                  刑事第十五庭  法  官  湯有朋
以上正本證明與原本無異。
如不服本裁定，應於收受送達後5日內向本院提出抗告狀。（應
附繕本）
                                書記官  黃美雲
中　　華　　民　　國　　111 　年　　8 　　月　  12　　日
附表：
編           號          1.         2.         3. 罪           名  偽造文書 偽造文書 竊盜 宣     告    刑  有期徒刑3月，如易科罰金，以新臺幣1,000元折算1日、拘役30日，如易科罰金，以新臺幣1,000元折算1日 有期徒刑2月(4次）、3月，如易科罰金，均以新臺幣1,000元折算1日 拘役40日，如易科罰金，以新臺幣1,000元折算1日 犯   罪  日  期  109年10月4日、 109年9月22日 110年2月4日 110年2月3日 偵查（自訴）機關年度案號  臺灣臺中地方檢察署109年度偵字第35343號 臺灣臺中地方檢察署110年度偵字第8539號 臺灣臺中地方檢察署110年度偵字第13574號 最後事實審  法        院 臺灣臺中地方法院 臺灣臺中地方法院 臺灣臺中地方法院  案        號 110年度中簡字第58號 110年度訴字第1251號 110年度中簡字第214號  判 決 日  期 110年3月10日 110年8月13日 110年11月16日 確定判決  法        院 臺灣臺中地方法院 臺灣臺中地方法院 臺灣臺中地方法院  案        號 110年度中簡字第58號 110年度訴字第1251號 110年度中簡字第214號  判決確定日期 110年4月26日 110年9月14日 110年12月14日 是否為得易科罰金或易服社會勞動之案件  是 是 是 備           註  臺灣臺中地方檢察署110年度執字第8191號 臺灣臺中地方檢察署110年度執字第11349號 臺灣臺中地方檢察署111年度執字第658號  
編           號          4.    （以下空白）   （以下空白） 罪           名  偽造文書   宣     告    刑  有期徒刑2月（4次），如易科罰金，均以新臺幣1,000元折算1日、拘役10日、20日（6次）、30日（2次），如易科罰金，均以新臺幣1,000元折算1日   犯   罪  日  期  109年10月1日、109年10月3日（3次）、109年10月21日（4次）、109年11月1日、109年11月13日、109年11月16日、109年11月19日、109年11月20日   偵查（自訴）機關年度案號  臺灣臺中地方檢察署110年度偵字第11341號   最後事實審  法        院 臺灣臺中地方法院    案        號 111年度訴字第450號    判 決 日  期 111年5月3日   確定判決  法        院 臺灣臺中地方法院    案        號 111年度訴字第450號    判決確定日期 111年6月7日   是否為得易科罰金或易服社會勞動之案件  是   備           註  臺灣臺中地方檢察署111年度執字第7905號